【裁判字號】    99,簡上,61
【裁判日期】    990318
【裁判案由】    毒品危害防制條例
【裁判全文】
臺灣桃園地方法院刑事判決              99年度簡上字第61號
上  訴  人
即  被  告  甲○○
上列上訴人即被告因違反毒品危害防制條例案件，不服本院刑事
法庭於民國98年11月30日所為之98年度桃簡字第2458號第一審刑
事簡易判決（聲請簡易判決處刑案號：98年度毒偵字第2890號）
，提起上訴，本院管轄之第二審合議庭判決如下：
    主  文
上訴駁回。
    事實及理由
一、本案犯罪事實及證據，均引用如附件之原審簡易判決書所載
    （含其所引用之聲請簡易判決處刑書）。
二、上訴意旨略以：上訴人即被告甲○○於犯後已深知悔悟，且
    家中經濟困冏，需仰賴其工作以維持家計，故請求從輕量刑
    ，並准予分期繳納易科罰金云云。
三、經查：按法官於有罪判決如何量處罪刑，甚或是否宣告緩刑
    ，均為實體法賦予審理法官裁量之刑罰權事項，法官行使此
    項裁量權，自得依據個案情節，參酌刑法第57條所定各款犯
    罪情狀之規定，於法定刑度內量處被告罪刑；除有逾越該罪
    法定刑或法定要件，或未能符合法規範體系及目的，或未遵
    守一般經驗及論理法則，或顯然逾越裁量，或濫用裁量等違
    法情事之外，自不得任意指摘其量刑違法，最高法院著有80
    年臺非字第473 號、75年臺上字第7033號、72年臺上字第66
    96號、72年臺上字第3647號等判例可資參照。準此，法官量
    刑，如非有上揭明顯違法之情事，自不得擅加指摘其違法或
    不當。本案上訴人雖以其於犯後已深知悔悟，且家中經濟困
    冏，需仰賴其工作以維持家計，故請求從輕量刑為由而提起
    上訴，惟上訴人前已因施用毒品案件，分別(一)於92年間，經
    臺灣臺北地方法院（以下簡稱北院）判處有期徒刑6 月確定
    ；(二)於96年間，經北院判處有期徒刑4 月確定；(三)於97年間
    ，經北院判處有期徒刑5 月確定；(四)於同年間，經臺灣高等
    法院判處有期徒刑4 月確定，並均已執行完畢，是本院衡酌
    上訴人並未真正戒斷施用毒品之惡習而陷溺已深，然施用毒
    品究屬戕害自身健康之犯罪，被告施用毒品尚未造成他人明
    顯之危害，並兼衡被告於犯後坦承犯行，態度尚可等情狀，
    認原審量處上訴人有期徒刑6 月，併諭知易科罰金之標準，
    且就扣案之甲基安非他命1 包（驗餘毛重0.29公克）宣告沒
    收銷燬，經核認事用法均屬妥當，故上訴人提起上訴請從輕
    量刑，其上訴自無理由，應予駁回。至上訴人雖另請求本院
    准予分期繳納易科罰金，惟執行之指揮乃係檢察官之職權，
    是此部分即應由上訴人待本案判決確定並將受執行之際，再
    依法向執行檢察官聲請，附此敘明。
四、上訴人經合法傳喚，無正當理由不到庭，依刑事訴訟法第37
    1 條規定，爰不待其陳述逕行判決。
據上論斷，應依刑事訴訟法第455 條之1 第3 項、第368 條、第
371 條、第373 條，判決如主文。
本案經檢察官馮浩庭到庭執行職務。
中    華    民    國    99    年    3     月    18    日
                    刑事第十庭  審判長法  官  江德民
                                      法  官  黃鏡芳
                                      法  官  蘇昌澤
以上正本證明與原本無異。
不得上訴。
                                      書記官  李佳穎
中    華    民    國    99    年    3     月    18    日

司法院資訊處製作；財團法人民間司法改革基金會備份。
